【裁判字號】    97,易,1437
【裁判日期】    970725
【裁判案由】    毀棄損壞
【裁判全文】
臺灣臺北地方法院刑事判決              97年度易字第1437號
公  訴  人  臺灣臺北地方法院檢察署檢察官
被      告  乙○○
上列被告因毀棄損壞案件，經檢察官提起公訴（97年度偵字第
8203號），本院判決如下：
    主  文
乙○○毀損他人之自用小客車前擋風玻璃，足以生損害於他人，
處有期徒刑貳月，如易科罰金，以新臺幣壹仟元折算壹日。
    事  實
一乙○○係尤勞尤幹（毀損部分業據不起訴處分）之姊，尤勞尤
  幹於民國九十六年間經常與其親友前往位於臺北縣烏來鄉○○
  村○○路一五一號水韻會館住宿用餐後，拒絕給付餐飲及食宿
  費用，嗣丙○○於九十六年九月二十一日接手經營水韻溫泉會
  館，並更名為可米花園溫泉汽車會館（下稱可米會館）。九十
  六年十月五日上午二點二十分左右，乙○○與尤勞尤幹等六、
  七人前往可米會館點餐唱歌並欲住宿時，因丙○○拒絕乙○○
  與尤勞尤幹等人繼續前往該會館消費，尤勞尤幹遂夥同乙○○
  以外之其餘成年男子毆打丙○○及可米會館員工張銘達、林廷
  濃、王啟東（尤勞尤幹傷害部份業經臺灣高等法院以九十七年
  度上易字第一○四七號判決判處有期徒刑六月確定），乙○○
  則持木棍二支砸毀停放於該會館門外丙○○所有2T-5735 號自
  用小客車前擋風玻璃，致該車前擋風玻璃碎裂，喪失保護車體
  及美觀之效用，足以生損害於丙○○。
二案經丙○○訴由臺北市政府警察局新店分局報請臺灣臺北地方
  法院檢察署檢察官偵查起訴。
    理  由
一被告以外之人於審判外之言詞或書面陳述，除法律有規定者外
  ，不得作為證據，刑事訴訟法第一百五十九條第一項固有明文
  ；惟被告以外之人於審判外之陳述，雖不符同法第一百五十九
  條之一至之四規定，而經當事人於審判程序同意作為證據，法
  院審酌該言詞陳述或書面陳述作成時之情況，認為適當者，亦
  得為證據。又當事人、代理人或辯護人於法院調查證據時，知
  有第一百五十九條第一項不得為證據之情形，而未於言詞辯論
  終結前聲明異議者，視為有前項之同意，同法第一百五十九條
  之五亦定有明文。本件公訴人及被告乙○○於本院準備程序及
  審判程序中對於本案相關證人於偵查中之證述暨其他相關具傳
  聞性質之證據資料之證據能力，均表示沒有爭執，且迄於言詞
  辯論終結前亦未聲明異議。本院審酌本案證人之陳述及證據資
  料作成時之情況，核無違法取證或其他瑕疵，認為以之作為證
  據為適當，前述證人於審判外之陳述及相關證據資料，自得做
  為證據。
二認定事實所憑之證據及理由：被告乙○○否認有毀損告訴人丙○○所有2T-5735 號自用小客車之行為，辯稱：其當天有在場
  ，但未砸車，亦未看到誰砸的云云。本院認為：
(一)證人即被害人丙○○於檢察官訊問時結證稱：會館原股東向訴
  外人尤勞尤幹租地經營溫泉會館，經營不善倒閉，要求其接手
  經營，之前訴外人尤勞尤幹經常帶人白吃白住，其接手經營後
  ，他還是說他要住，其告知當天給他方便，但以後不可以，剛
  好有員工在另一包廂慶生，他將其與員工叫出去，問其為何不
  給他們住，其與員工欲離開時，訴外人尤勞尤幹與友人在外面
  等，雙方就打起來，當天被告在場（九十六年度偵字第二四九
  三四號卷第三七頁、九十七年度偵字第八二○三號卷第四頁）
  ，於警員詢問時證稱：當天除遭毆打外，車子玻璃亦遭毀損（
  九十六年度偵字第二四九三四號卷第十頁），於本院審理時結
  證稱：九十六年度偵字第二四九三四號卷第二九頁照片中遭毀
  損之2T-5735 號自用小客車為其所有，只有前擋風玻璃破掉，
  修了快五萬元（本院卷第二四頁反面）等語，參以證人丙○○
  提供之車損照片（九十六年度偵字第二四九三四號卷第二九頁
  、第四六頁），及臺灣高等法院以九十七年度上易字第一○七
  四七號判決認定證人丙○○遭毆打之事實可知，證人丙○○所
  有2T-5735號自用小客車於九十六年十月五日上午二點二十分
  左右遭人毀損，致該車前擋風玻璃破裂之事實，堪認屬實。
(二)證人即可米會館櫃檯人員甲○○於檢察官訊問時結證稱：當天
  發生一場打架，等到平靜後，其前往證人丙○○停車之地點欲
  找證人丙○○，看見訴外人尤勞尤幹之姊即被告拿長長的東西
  在打車子，其怕遭被告知道其在看，就躲起來偷偷看，等到被
  告走過來時，看見被告手上拿二支木棍，其叫一聲大嫂，被告
  有看其一眼，之後其跑到車子那邊時，車子已經被毀損，當時
  只有被告一人在打車子（九十七年度偵續字第一一七號卷第九
  頁至第十頁）等語。被告於檢察官訊問時供稱：當天其等前去
  喝酒，後來大家起了爭執，證人丙○○就是去他車子那邊拿鐵
  棒，停放車輛該條路是其回家必經之路，而那是鐵棒不是木棒
  ，是證人丙○○的（九十七年度偵字第八二○三號卷第五頁）
  ，於訴外人尤勞尤幹被訴傷害案件審理時亦證稱：其當天和被
  告尤勞尤幹之朋友一起在包廂裡面喝酒，就聽到外面有人在吵
  架，後來一起喝酒的一個人從外面進來說外面有人躺在地上，
  其等全部從包廂出去，看到證人丙○○的朋友和尤勞尤幹之朋
  友在吵架，證人丙○○跑到車上拿鐵棍，其也跟著證人丙○○
  過去（本院九十七年度易字第七九號卷第四十頁反面）等語。
  經對照被告前述關於其在訴外人尤勞尤幹等六、七人與證人丙○○等人發生爭執後，單獨前往證人丙○○停放車輛地點之供
  述，與證人甲○○前述證言互核相符，證人甲○○前述證言應
  可採信。則依證人甲○○、丙○○前述證言及被告前述供述可
  知，九十六年十月五日上午二點二十分左右，訴外人尤勞尤幹
  等六、七人共同毆打證人丙○○及可米會館員工後，被告確有
  獨自尾隨證人丙○○前往停車地點，持木棍二支毀損前述自用
  小客車前擋風玻璃之行為無疑。
(三)刑法第三百五十四條毀損罪，係以對他人之物加以破壞致其效
  用之全部或一部喪失為其構成要件，且只須行為人有毀棄、損
  壞、隱匿或致令不堪用之任一行為，罪即成立，不以兼具為限
  ；任一零件與配備，均具有其特定之功能性，如遭破壞，自足
  減損各該零件之功能及作用，並造成修復或更換零件之財物損
  失，均足成立損壞物品之罪。又所謂損壞，係指「損傷」破壞
  物體，使其效用全部或一部喪失之意，最高法院著有八十八年
  臺上字第三七四二號判決，臺灣高等法院亦著有九十四年上易
  字第一三九三號判決可資參照。汽車擋風玻璃之功能在於遮風
  避雨、防盜及保護車內乘客安全之效用，並兼具有美觀保護之
  功能。依證人丙○○提供之車損照片（九十六年度偵字第二四
  九三四號卷第二九頁、第四六頁）觀之，前述自用小客車之前
  擋風玻璃破裂，全然失其效用，顯已不能達遮風避雨、防盜及
  保護車內乘客安全及美觀之效用。
(四)綜上所述，本件證據明確，已可認定被告有事實欄所載毀損犯
  行，應依法論科。
三論罪科刑之依據：核被告所為，係犯刑法第三百五十四條毀損
  罪。本院審酌被告對於其弟尤勞尤幹類如流氓之白吃白住行為
  ，不僅未出言規勸，甚至於尤勞尤幹毆打被害人後，另為本件
  毀損犯行，儼然與尤勞尤幹為一丘之貉，對社會治安危害甚鉅
  ，且犯後否認犯行，不知悔悟，及告訴人所受損害約五萬元等
  一切情狀，量處如主文所示之刑，並諭知易科罰金之折算標準
  。被告持以毀損前述自用小客車之木棍二支既未扣案，亦無證
  據足證屬被告所有，自不得諭知沒收。
四適用之法條：刑事訴訟法第二百八十四條之一、第二百九十九
  條第一項前段，刑法第三百五十四條、第四十一條第一項前段
  ，刑法施行法第一條之一。
本案經檢察官侯靜雯到庭執行職務
中    華    民    國    97    年    7     月    25    日
                  刑事第十五庭  法  官    邱蓮華
上正本證明與原本無異。
如不服本判決，應於判決送達後10日內向本院提出上訴狀（應抄
附繕本）。告訴人或被害人如對於本判決不服者，應具備理由請
求檢察官上訴，其上訴期間之計算係以檢察官收受判決正本之日
期為準。
                                書記官    葉宜玲
中    華    民    國    97    年    7     月    25    日
附錄論罪科刑法條
刑法第354條
毀棄、損壞前二條以外之他人之物或致令不堪用，足以生損害於
公眾或他人者，處二年以下有期徒刑、拘役或五百元以下罰金。


司法院資訊處製作；財團法人民間司法改革基金會備份。
